Minutes et répertoires du notaire Achille TOURIN, 7 mai 1822 - 19 octobre 1842 (étude XXIX)
Archives nationales
- Répertoire(s) de Achille TOURIN, 8 décembre 1821 - 18 juillet 1844; MC/RE/XXIX/12 - MC/RE/XXIX/18
  - Répertoire. 1834, 15 décembre - 1838, 14 mai, 15 décembre 1834 - 14 mai 1838; MC/RE/XXIX/16
    - Inventaire après décès: Pichon, Jeanne. Religieuse., 12 septembre 1837
      inventaire après décès; Pichon, Jeanne; religieux
    - Inventaire après décès: Loyer, Jean-François-Auguste., 16 septembre 1837
      inventaire après décès; Loyer, Jean-François-Auguste
    - Inventaire après décès: Georges, Antoine., 21 septembre 1837
      inventaire après décès; Georges, Antoine
    - Inventaire après décès: Marchand, Eléonore-Julie., 23 septembre 1837
      inventaire après décès; Marchand, Eléonore-Julie
    - Inventaire après décès: Chapel, Jean-François., 27 novembre 1837
      inventaire après décès; Chapel, Jean-François
    - Inventaire après décès: Chartie, Michel-Charles. Ménilmontant (rue de), n° 70, 15 décembre 1837
      inventaire après décès; Ménilmontant (rue de); Chartie, Michel-Charles
    - Inventaire après décès: Masse, Etienne., 30 décembre 1837
      inventaire après décès; Masse, Etienne
    - Inventaire après décès: Chatelain dite Godefroy, Marie-Joséphine., 31 janvier 1838
      liquidation de la succession le 31 juin 1838, RE/XXIX/17
      inventaire après décès; Chatelain dite Godefroy, Marie-Joséphine
    - Inventaire après décès: Grosnon, Pierre-Denis. Rentier. Saint-Jacques (rue), n° 189, 6 février 1838
      inventaire après décès; Saint-Jacques (rue); Grosnon, Pierre-Denis
    - Inventaire après décès: Carpentier, Pierre-Nicolas., 16 février 1838
      inventaire après décès; Carpentier, Pierre-Nicolas
    - Inventaire après décès: Ducluzel, Pierre-François-Jean. Rentier., 18 février 1838
      inventaire après décès; Ducluzel, Pierre-François-Jean
    - Inventaire après décès: Leclerc, Marie-Marguerite. Lesieur, Jean (veuve). Entrepreneur de pavage. Montparnasse (boulevard), n° 24 bis, 22 février 1838
      inventaire après décès; Montparnasse (boulevard du); Leclerc, Marie-Marguerite; Lesieur, Jean; paveur-dalleur
    - Inventaire après décès: Pracomtal, Léonor-Anne-Gabriel de., 10 mars 1838
      inventaire après décès; Pracomtal, Léonor-Anne-Gabriel de
    - Inventaire après décès: Mercier, Philippe., 17 mars 1838
      inventaire après décès; Mercier, Philippe
    - Inventaire après décès: Lepage, Thérèse. Hensen, Jean-Arnold (veuve). Faubourg-du-Temple (rue du), n° 46, 21 mars 1838
      inventaire après décès; Faubourg-du-Temple (rue du); Lepage, Thérèse; Hensen, Jean-Arnold
    - Inventaire après décès: Pons, Amable-Hyacinthe-Marie-Hély (vicomte de). Marquis de Grignols. Grenelle (rue de) n° 53, hôtel, Saint-Germain, 30 mars 1838
      inventaire après décès; Grenelle (rue de); Pons de Grignols, Amable Hyacinthe Marie Hély
    - Inventaire après décès: Godart de Belbeuf, Antoine-Joseph. Rentier., 31 mars 1838
      inventaire après décès; Godart de Belbeuf, Antoine-Joseph
    - Inventaire après décès: Ruze, Marie-Reine-Elisabeth. Livraye, Pierre-Clotilde (épouse). Concierge, chevalier de la Légion d'honneur. Varennes (rue de), n° 53, hôtel Adél. D'Orléans, 5 mai 1838
      inventaire après décès; Varenne (rue de); Ruze, Marie-Reine-Elisabeth; Livraye, Pierre-Clotilde; concierge
  - Répertoire. 1838, 14 mai - 1842, 31 janvier, 14 mai 1838 - 31 janvier 1842; MC/RE/XXIX/17
    - Inventaire après décès: Lefranc, Cécile-Julie. Fanfernot, François (épouse). Fabricant de tapis. Sainte-Avoye (rue), n° 53, 16 mai 1838
      MC/RE/XXIX/17
      inventaire après décès; Sainte-Avoie (rue); Lefranc, Cécile-Julie; Fanfernot, François; tapissier
    - Inventaire après décès: Mercier, Cirque-Joseph. Cherche-Midi (rue du), n° 48, 12 juillet 1838
      inventaire après décès; Cherche-Midi (rue du); Mercier, Cirque-Joseph
    - Inventaire après décès: Zagolini, Anne., 16 juillet 1838
      inventaire après décès; Zagolini, Anne
    - Inventaire après décès: Duvivier, Julie-Adèle. Lemaire, Jean-François-Louis-Joseph (épouse). Entrepreneur de peintures. Verneuil (rue de), n° 40, 18 juillet 1838
      inventaire après décès; Verneuil (rue de); Duvivier, Julie-Adèle; Lemaire, Jean-François-Louis-Joseph; peintre
    - Inventaire après décès: Krier, Mathias., 20 juillet 1838
      inventaire après décès; Krier, Mathias
    - Inventaire après décès: Peyrol, Alexis. Maître d'hôtel garni. Jacob (rue), n° 12, hôtel de Saxe, 7 août 1838
      9 février 1839, liquidation de la communauté (Marie Anne Catherine BERTAULT sa veuve), ET/XXIX/1055.
      inventaire après décès; Jacob (rue); Peyrol, Alexis; hôtelier
    - Inventaire après décès: Mahuet, Claude. Sèvres (rue de), n° 123, 25 août 1838
      inventaire après décès; Sèvres (rue de); Mahuet, Claude
    - Inventaire après décès: Dufosse, Alexandre-Jean-François., 26 septembre 1838
      inventaire après décès; Dufosse, Alexandre-Jean-François
    - Inventaire après décès: Chapsal, Louise-Elisabeth-Antoinette. Aubry, Auguste (épouse). Chaudronnier. Grenelle (rue de), n° 61, Saint-Germain, 28 septembre 1838
      inventaire après décès; Grenelle (rue de); Chapsal, Louise-Elisabeth-Antoinette; Aubry, Auguste; forgeron
    - Inventaire après décès: Foulon, Geneviève-Virginie. Riant, Jean-Germain (épouse). Libraire. Neuve des-Petits-Champs (rue), n° 53, 11 octobre 1838
      inventaire après décès; Neuve-des-Petits-Champs (rue); Foulon, Geneviève-Virginie; Riant, Jean-Germain; libraire
    - Inventaire après décès: Querelles, Anne-Louise-Emilie. Micaud, Jean-Joseph (épouse). Coutelier. Bac (rue du), n° 76, 17 octobre 1838
      inventaire après décès; Bac (rue du); Querelles, Anne-Louise-Emilie; Micaud, Jean-Joseph; forgeron
    - Inventaire après décès: Lesterlin, Florence-Françoise-Joséphine. Sanson, François-Désiré (épouse). Distillateur (marchand). Sèvres (rue de), n° 10, 30 octobre 1838
      26 décembre 1836, procès verbal d'un fonds de commerce dudit Sanson, distillateur, RE/I/26.
      inventaire après décès; Sèvres (rue de); Lesterlin, Florence-Françoise-Joséphine; Sanson, François-Désiré; distillateur
    - Inventaire après décès: Laplatte, Julie-Antoinette. Charroppin, Joseph (épouse). Employé au Conseil d'Etat (ancien). Vaugirard, Grande rue, n° 13, 14 novembre 1838
      inventaire après décès; Vaugirard (ancienne commune); Vaugirard (rue de); Laplatte, Julie-Antoinette; Charroppin, Joseph
    - Inventaire après décès: Guerin, Charles-Jean., 17 décembre 1838
      inventaire après décès; Guerin, Charles-Jean
    - Inventaire après décès: Chalot, Marguerite. Marquet, Jean (épouse). Fruitier. Cherche-Midi (rue du), n° 74, 3 janvier 1839
      inventaire après décès; Cherche-Midi (rue du); Chalot, Marguerite; Marquet, Jean; commerçant
    - Inventaire après décès: Cossard, Jean., 9 janvier 1839
      inventaire après décès; Cossard, Jean
    - Inventaire après décès: Paris, Marie-Jeanne., 14 janvier 1839
      inventaire après décès; Paris, Marie-Jeanne
    - Inventaire après décès: Leon, Victoire. Gouverneur, Pierre (épouse); Angelloz-Pessey, [Angelot]-Jean (veuve). Fruitier. Cassette (rue), n° 11, 5 avril 1839
      inventaire après décès; Cassette (rue); Leon, Victoire; Gouverneur, Pierre; Angelloz-Pessey, [Angelot]-Jean; commerçant
    - Inventaire après décès: Daubree, Alfred., 30 avril 1839
      inventaire après décès; Daubree, Alfred
    - Inventaire après décès: Dupont, Thomas-Jacques. Pharmacien (ancien). Vieux-Colombier (rue du), n° 36, 13 mai 1839
      inventaire après décès; Vieux-Colombier (rue du); Dupont, Thomas-Jacques; pharmacien
    - Inventaire après décès: Birot, Elisabeth-Louise. Udron, Nicolas (veuve). Rousselet (rue), n° 10/Faubourg Saint-Germain, 13 mai 1839
      inventaire après décès; Rousselet (rue); Birot, Elisabeth-Louise; Udron, Nicolas
    - Inventaire après décès: Venisse, François-Antoine., 31 mai 1839
      inventaire après décès; Venisse, François-Antoine
    - Inventaire après décès: Trotot, Pierre-Etienne. Battoir-Saint-André (rue du), n° 5, 4 juillet 1839
      inventaire après décès; Battoir-Saint-André (rue du); Trotot, Pierre-Etienne
    - Inventaire après décès: Jeantet, Charles-Marie-Bonaventure. Médecin. Provence (rue de), n° 22, 1er août 1839
      inventaire après décès; Provence (rue de); Jeantet, Charles-Marie-Bonaventure; médecin
    - Inventaire après décès: Page, Marceline-Sophie. Edouard dit Page, Hippolyte (épouse). Tailleur (maître). Richelieu (rue de), n° 27, 9 août 1839
      inventaire après décès; Richelieu (rue de); Page, Marceline-Sophie; Edouard dit Page, Hippolyte; tailleur d'habits
    - Inventaire après décès: Clausier, Aimée-Amaranthe. Bac (rue du), n° 87, 23 octobre 1839
      13 janvier 1840, liquidation de la succession
      inventaire après décès; Bac (rue du); Clausier, Aimée-Amaranthe
    - Inventaire après décès: Charbonnier, Barthélemy., 18 novembre 1839
      6 janvier 1842, liquidation de la succession
      inventaire après décès; Charbonnier, Barthélemy
    - Inventaire après décès: Duc, Eugénie-Etienette. Darenne, Marie-Jean-François-Benjamin (veuve). Saint-Guillaume (rue), n° 27, 20 novembre 1839
      inventaire après décès; Saint-Guillaume (rue); Duc, Eugénie-Etienette; Darenne, Marie-Jean-François-Benjamin
    - Inventaire après décès: Morin, Marie-Félix. Dupuis, Pierre (veuve). Montparnasse (boulevard), n° 38 bis, 22 novembre 1839
      inventaire après décès; Montparnasse (boulevard du); Morin, Marie-Félix; Dupuis, Pierre
    - Inventaire après décès: Bernard, Jacques-André., 27 novembre 1839
      inventaire après décès; Bernard, Jacques-André
    - Inventaire après décès: Dumont, Jeanne-Louise. Amiard, Jean-Pierre (épouse). Vins (marchand de). Sèvres (rue de), n° 145, 19 décembre 1839
      inventaire après décès; Sèvres (rue de); Dumont, Jeanne-Louise; Amiard, Jean-Pierre; commerçant
    - Inventaire après décès: Garnier, Marie-Odile. Harasse, Louis (veuve). Saint-Romain (rue), n° 8, 20 décembre 1839
      inventaire après décès; Saint-Romain (rue); Garnier, Marie-Odile; Harasse, Louis
    - Inventaire après décès: Prévost, Marie-Anne. Farisa, Etienne-Bruno (veuve). Université (rue de l'), n° 53, 14 janvier 1840
      Me Tourin substituant Me Fremyn, étude LXXVI
      inventaire après décès; Université (rue de l'); Prévost, Marie-Anne; Farisa, Etienne-Bruno
    - Inventaire après décès: Dupuis Desilet, Marie-Louise. Molerat, Pierre-Auguste (veuve). Colonel en retraite. Sèvres (rue de), n° 8, 24 janvier 1840
      inventaire après décès; Sèvres (rue de); Dupuis Desilet, Marie-Louise; Molerat, Pierre-Auguste
    - Inventaire après décès: Lodibert, Jean-Antoine-Bonaventure., 3 février 1840
      inventaire après décès; Lodibert, Jean-Antoine-Bonaventure
    - Inventaire après décès: Grelou, Jean-Joseph., 4 février 1840
      inventaire après décès; Grelou, Jean-Joseph
    - Inventaire après décès: Bigot, Nicolas-Etienne., 7 février 1840
      inventaire après décès; Bigot, Nicolas-Etienne
    - Inventaire après décès: Rongier, Pierre., 21 février 1840
      inventaire après décès; Rongier, Pierre
    - Inventaire après décès: Chaude, Jean-François., 22 février 1840
      inventaire après décès; Chaude, Jean-François
    - Inventaire après décès: Lacoste, Pierre-Jean., 5 mars 1840
      inventaire après décès; Lacoste, Pierre-Jean
    - Inventaire après décès: Laboessiere de Chambor, -Louis-Joseph-Jean-Baptiste de. MONFORT-LAMAURY (Yvelines), 17 mars 1840
      inventaire après décès; Montfort-l'Amaury (Yvelines); Laboessiere de Chambor, -Louis-Joseph-Jean-Baptiste de
    - Inventaire après décès: Gasselin, François-Etienne-Célestin., 19 mars 1840
      inventaire après décès; Gasselin, François-Etienne-Célestin
    - Inventaire après décès: Bock, Félix (baron de). Baron de Bock., 27 mars 1840
      Me Tourin substituant Me Fremyn, empêché, étude LXXVI
      inventaire après décès; Bock, Félix (baron de)
    - Inventaire après décès: Chesser, Eléonore-Françoise. Laurent, Pierre-Michel (épouse). Professeur mathématiques, lieutenant de vaisseau. Regard (rue du), n° 14, 30 mars 1840
      inventaire après décès; Regard (rue du); Chesser, Eléonore-Françoise; Laurent, Pierre-Michel; enseignant
    - Inventaire après décès: Demarsy, Emilie-Marie. Barbara, Prosper-Achille-Florent (épouse). Employé. Sèvres (rue de), n° 96, 7 avril 1840
      inventaire après décès; Sèvres (rue de); Demarsy, Emilie-Marie; Barbara, Prosper-Achille-Florent
    - Inventaire après décès: Gavaudan, Jean-Baptiste-[Sauveur]., 14 mai 1840
      23 février 1842, liquidation de la succession, RE/XXIX/18
      inventaire après décès; Gavaudan, Jean-Baptiste-[Sauveur]
    - Inventaire après décès: Denise, Marie-Elisabeth. Ruinaud, Bernard (épouse). Invalide. Bourgogne (rue de), n° 28, 29 mai 1840
      inventaire après décès; Bourgogne (rue de); Denise, Marie-Elisabeth; Ruinaud, Bernard; militaire
    - Inventaire après décès: Sandrie, Anne-Charlotte. Brunet, Jacques-François (veuve). Président du tribunal civil de Versailles (ancien). Basse du Rempart (rue), n° 42, 1er juin 1840
      inventaire après décès; Basse-du-Rempart (rue); Sandrie, Anne-Charlotte; Brunet, Jacques-François
    - Inventaire après décès: Durand, Jean-Louis., 5 juin 1840
      inventaire après décès; Durand, Jean-Louis
    - Inventaire après décès: Desmares, Auguste-Eugène., 1er juillet 1840
      inventaire après décès; Desmares, Auguste-Eugène
    - Inventaire après décès: Sidney-Smith, William. Amiral., 4 juillet 1840
      2 avril 1839, dépôt d'une procuration Sidney Smith, RE/LIII/24. 22 juin 1840, testament déposé. 10 juillet 1840, procuration, RE/XXIX/17.
      inventaire après décès; Sidney-Smith, William; officier général
    - Inventaire après décès: Salignac de Lamothe Fenelon, Charlotte-Louise-Adélaïde. Bouquet (ou Bauquet) de Surville de Campigny, Bon-Louis-Charles (veuve). Marquis de Campigny. Saint-Guillaume-Saint-Germain (rue), n° 28, 16 juillet 1840
      inventaire après décès; Saint-Guillaume (rue); Salignac de Lamothe Fenelon, Charlotte-Louise-Adélaïde; Bouquet de Surville de Campigny, Bon-Louis-Charles; Bauquet de Surville de Campigny, Bon-Louis-Charles
    - Inventaire après décès: Heliot, Simon., 30 juillet 1840
      liquidation de la succession le 15 juin 1841, RE/XXIX/17
      inventaire après décès; Heliot, Simon
    - Inventaire après décès: Salomon, Hélène. Viel, Jean-François-Auguste-Adophe (épouse). Maître d'hôtel. Planche (rue de la), n° 14, 8 août 1840
      inventaire après décès; Planche (rue de la); Salomon, Hélène; Viel, Jean-François-Auguste-Adophe; maître d'hôtel
    - Inventaire après décès: Gramont, Amélie-Marie-Louise de. Pracomtal, Léonor-Anne-Gabriel (marquis de) (veuve). Marquis de Pracomtal. Varennes (rue de), n° 31, 11 août 1840
      inventaire après décès; Varenne (rue de); Gramont, Amélie-Marie-Louise de; Pracomtal, Léonor-Anne-Gabriel de
    - Inventaire après décès: Faure, Jeanne-Mélanie-Hermance. Porret, Henri-Désiré (épouse). Artiste graveur sur bois. Seine-Saint-Germain (rue de), n° 10, 21 août 1840
      inventaire après décès; Seine-Saint-Germain (rue de); Faure, Jeanne-Mélanie-Hermance; Porret, Henri-Désiré; graveur
    - Inventaire après décès: Pujot, Claire. Jarron, Jacques (veuve). Grenelle (rue de), n° 161, Saint-Germain, 9 septembre 1840
      Me Tourin substituant Me Février, étude LX
      inventaire après décès; Grenelle (rue de); Pujot, Claire; Jarron, Jacques
    - Inventaire après décès: Mouchinat, Marie-Jean-Baptiste-Edouard. Employé au ministère de la Marine. Cassette (rue), n° 8, 10 septembre 1840
      inventaire après décès; Cassette (rue); Mouchinat, Marie-Jean-Baptiste-Edouard; fonctionnaire
    - Inventaire après décès: Vittrebert, Agnès-Elisa. Hemery Dufoug, Pierre (épouse). Garçon de bureau. Suresnes (rue de), n° 25 bis, 3 octobre 1840
      inventaire après décès; Surène (rue de); Vittrebert, Agnès-Elisa; Hemery Dufoug, Pierre
    - Inventaire après décès: Castres, Pierre-Alexandre-Marie., 17 octobre 1840
      inventaire après décès; Castres, Pierre-Alexandre-Marie
    - Inventaire après décès: Roger, Jean-Baptiste., 23 octobre 1840
      inventaire après décès; Roger, Jean-Baptiste
    - Inventaire après décès: Floury, Marie-Geneviève-Louise. Gillet, Simon (veuve); Tirot, Claude (veuve). Cherche-Midi (rue du), n° 22, 30 novembre 1840
      inventaire après décès; Cherche-Midi (rue du); Floury, Marie-Geneviève-Louise; Gillet, Simon; Tirot, Claude
    - Inventaire après décès: Millot dite Foucou, Marie-Alexandrine-Zoé., 7 décembre 1840
      inventaire après décès; Millot dite Foucou, Marie-Alexandrine-Zoé
    - Inventaire après décès: Letellier, Joseph-Honoré., 16 décembre 1840
      enchères d'une maison rue de Vaugirard le 19 mai 1841, liquidation de la succession le 4 janvier 1842, RE/XXIX/17
      inventaire après décès; Letellier, Joseph-Honoré
    - Inventaire après décès: Thamagnon, Jean-Baptiste., 16 décembre 1840
      inventaire après décès; Thamagnon, Jean-Baptiste
    - Inventaire après décès: Lecrepe, Jean-François-Prairial., 23 décembre 1840
      inventaire après décès; Lecrepe, Jean-François-Prairial
    - Inventaire après décès: Trouillebert, Antoinette-Pauline. Bayard, Henri-Louis (épouse). Docteur en médecine. Bons-Enfants (rue des), n° 28, 28 décembre 1840
      inventaire après décès; Bons-Enfants (rue des); Trouillebert, Antoinette-Pauline; Bayard, Henri-Louis; médecin
    - Inventaire après décès: Gerard, Nicolas-Etienne-Louis., 13 janvier 1841
      inventaire après décès; Gerard, Nicolas-Etienne-Louis
    - Inventaire après décès: Michel, Marie-Anne-Françoise. Lorette, Claude (veuve). Saint-Honoré (rue), n° 199, 2 février 1841
      inventaire après décès; Saint-Honoré (rue); Michel, Marie-Anne-Françoise; Lorette, Claude
    - Inventaire après décès: Beau, Antoine-Denis., 10 février 1841
      inventaire après décès; Beau, Antoine-Denis
    - Inventaire après décès: Sevaux, Charles-Alexandre., 17 février 1841
      inventaire après décès; Sevaux, Charles-Alexandre
    - Inventaire après décès: Chauveau Lagarde, Claude-François. Avocat. Légion d'honneur., 26 février 1841
      29 novembre 1813, liquidation de la communauté de biens entre Claude François Chauveau Lagarde, avocat à la Cour impériale de Paris et au Conseil d'Etat, demeurant rue de Cléry, n° 27, et Antoinette Françoise Victoire Rollin, sa première épouse, RE/XXV/4.
      inventaire après décès; liquidation; Chauveau Lagarde, Claude François; Rollin, Antoinette Françoise Victoire; avocat
    - Inventaire après décès: Meyer, François-Casimir. Passy, Pompe (rue de la), n° 13 bis, 4 mars 1841
      inventaire après décès; Pompe (rue de la); Meyer, François-Casimir
    - Inventaire après décès: Launay, Geneviève. Solezel, Jean (veuve). Madeleine (rue de la), n° 20, 9 mars 1841
      inventaire après décès; Madeleine (rue de la); Launay, Geneviève; Solezel, Jean
    - Inventaire après décès: Vincent, Claude. Vanneau (rue), n° 29 bis, 13 mars 1841
      liquidation et partage de la succession le 15 janvier 1848, RE/XXIX/20
      inventaire après décès; Vaneau (rue); Vincent, Claude
    - Inventaire après décès: Leguillette, François-Méderic-Prudent., 17 mars 1841
      inventaire après décès; Leguillette, François-Méderic-Prudent
    - Inventaire après décès: Hebert, Marie-Hélène. Beaunier, Jean-Nicolas (épouse). Epicier (ancien marchand), propriétaire. Boulets (rue des), n° 34, 20 mars 1841
      inventaire après décès; Boulets (rue des); Hebert, Marie-Hélène; Beaunier, Jean-Nicolas; commerçant
    - Inventaire après décès: Boisguerin, Marie-Charlotte de., 30 mars 1841
      inventaire après décès; Boisguerin, Marie-Charlotte de
    - Inventaire après décès: Joly, Geneviève-Marguerite. Chambert, Pierre (veuve). Sainte-Croix de-la-Bretonnerie (rue), n° 8, 3 avril 1841
      inventaire après décès; Sainte-Croix-de-la-Bretonnerie (rue); Joly, Geneviève-Marguerite; Chambert, Pierre
    - Inventaire après décès: Delacour, Jacques-Edme-Edouard., 22 avril 1841
      inventaire après décès; Delacour, Jacques-Edme-Edouard
    - Inventaire après interdiction: Chevalier, Marie-Marguerite-Hélène. Bergerot, Jérôme (veuve). Propriétaire. Duphot (rue), n° 8bis, 18 mai 1841
      inventaire; Duphot (rue); Chevalier, Marie-Marguerite-Hélène; Bergerot, Jérôme
    - Inventaire après décès: Moglet, Clément-Auguste. Militaire invalide. Hôtel des Invalides, cour de l'industrie, 2 juillet 1841
      inventaire après décès; Invalides (hôtel des); Moglet, Clément Auguste; militaire
    - Inventaire après décès: Chapon, Etienne., 10 juillet 1841
      inventaire après décès; Chapon, Etienne
    - Inventaire après décès: Bousquet, François., 19 juillet 1841
      11 avril 1842, liquidation de la succession, RE/XXIX/18.
      inventaire après décès; Bousquet, François
    - Inventaire après décès: Nancy, Jacques-François., 5 août 1841
      inventaire après décès; Nancy, Jacques-François
    - Inventaire après décès: Benard, Marie-Désirée. Richier, Jean-Baptiste (épouse). Bottier. Regard (rue du), n° 30, 27 août 1841
      inventaire après décès; Regard (rue du); Benard, Marie-Désirée; Richier, Jean-Baptiste; bottier
    - Inventaire après décès: Ledru, Henri-François-Alexandre. Bréda (rue), n° 19, 30 septembre 1841
      inventaire après décès; Bréda (rue); Ledru, Henri-François-Alexandre
    - Inventaire après décès: Echenard, Charles-Henri. Université (rue de l'), n° 15, 6 octobre 1841
      inventaire après décès; Université (rue de l'); Echenard, Charles-Henri
    - Inventaire après décès: Ricou, Adélaïde. Legal, Pierre (épouse). Employé. Sèvres (rue de), n° 10, 22 octobre 1841
      inventaire après décès; Sèvres (rue de); Ricou, Adélaïde; Legal, Pierre
    - Inventaire après décès: Goy, Benoît-Victorin., 10 novembre 1841
      inventaire après décès; Goy, Benoît-Victorin
    - Inventaire après décès: Thevenet, Marie. Bosne, Gilles-François (épouse). Plombier fondeur. Neuve-Guillemin (rue), n° 18, 26 novembre 1841
      inventaire après décès; Neuve-Guillemin (rue); Thevenet, Marie; Bosne, Gilles-François; plombier; fondeur
    - Inventaire après décès: Hanmer Claybrooke, Edouard (baron-d'). Baron d'hanmer claybrooke. Plumet (rue), n° 17, 11 décembre 1841
      inventaire après décès; Plumet (rue); Hanmer Claybrooke, Edouard (baron d')
    - Inventaire après décès: Theaulon, Marie-Emmanuel. Richelieu (rue de), n° 52, 13 décembre 1841
      Procès-verbal de liquidation des reprises à la suite de la séparation de biens d'entre Marie Emmanuel Théaulon, rue Saint-Marc-Feydeau, n° 9, et Marie Elisabeth Aimée Vallée son épouse le 24 novembre 1836, RE/XXIX/16. Testament déposé le 20 novembre 1841, RE/XXIX/17
      inventaire après décès; Richelieu (rue de); Theaulon, Marie-Emmanuel
    - Inventaire après décès: Bruges, Louis-André-Hyacinthe de., 31 décembre 1841 - 1841
      inventaire après décès; Bruges, Louis-André-Hyacinthe de
    - Inventaire après décès: Dodun, Esprit-Robert-Charles., 8 janvier 1842
      inventaire après décès; Dodun, Esprit-Robert-Charles
    - Inventaire après décès: Bodillard, Julien-Charles., 19 janvier 1842
      inventaire après décès; Bodillard, Julien-Charles
  - Répertoire. 1842, 1er février - 1844, 18 juillet, 1er février 1842 - 18 juillet 1844; MC/RE/XXIX/18
    Répertoire des notaires Achille Tourin (1er février-19 octobre 1842), François Lefort (20 octobre 1842 -18 juillet 1844).
    - Inventaire après décès: Jumeleau, Marie-Colette-Bonne. Barbot, Jacques (veuve). Rentier. Cherche-Midi (rue du), n° 49, 12 février 1842
      MC/RE/XXIX/18
      inventaire après décès; Cherche-Midi (rue du); Jumeleau, Marie-Colette-Bonne; Barbot, Jacques
    - Inventaire après décès: Tournadour, François. Maître de pension. Comète (rue de la), n° 5, 14 février 1842
      inventaire après décès; Comète (rue de la); Tournadour, François; hôtelier